臺灣苗栗地方法院刑事裁定　　　　　　100年度交聲字第269號
移送機關　　交通部公路總局新竹區監理所苗栗監理站
異　議　人　韓耀陞
上列異議人即受處分人因違反道路交通管理處罰條例案件，對於
交通部公路總局新竹區監理所苗栗監理站於民國100 年8 月3 日
所為之竹監苗字第裁54-Z2B010695號處分（原舉發案號：公警局
交字第Z2B010695 號），聲明異議，本院裁定如下：
    主  文
異議駁回。
    理  由
一、原處分意旨略以：異議人即受處分人韓耀陞於民國100 年8
    月3 日4 時47分許，行經國一道南下111.7 公里處為內政部
    警政署國道公路警察局第二警察隊警員舉發「酒精濃度過高
    駕車，經儀器測定呼氣酒精濃度0.37MG/L」，移送機關即原
    處分機關爰依道路交通管理處罰條例第35條第1 項第1 款、
    第24條第1 項第2 款暨違反道路交通管理事件統依裁罰基準
    及處理細則第41條第4 項，裁處異議人罰鍰新臺幣（下同）
    22,500元，吊扣駕駛12個月，並應參加道路交通安全講習，
    原處分並無不法等語。
二、異議意旨略以：異議人於100 年8 月3 日凌晨4 時47分，駕
    駛NQ-803大貨車行經南下苗栗造橋段，因警員認異議人有喝
    酒，且酒測值達0.37MG/L，但異議人並未喝酒，僅係因吃較
    多檳榔致未能通過酒精濃度檢測，且警察對疑似酒駕之駕駛
    人應主動提供杯水漱口或等待至15分鐘，方可予以酒測，是
    警員對異議人實施酒測時，未提供杯水漱口，不合取締酒後
    駕車程序，爰聲明異議云云。
三、按道路交通安全規則第114 條第2 款規定汽車駕駛人飲用酒
    類或其他類似物後其吐氣所含酒精濃度超過每公升0.25毫克
    或血液中酒精濃度超過百分之0.05以上者，不得駕車。次按
    汽車駕駛人，駕駛汽車酒精濃度超過規定標準者，處新臺幣
    15,000元以上60,000元以下罰鍰，並當場移置保管該汽車及
    吊扣其駕駛執照1 年並施以道安講習，道路交通管理處罰條
    例第35條第1 項第1 款暨第24條第1 項第2 款分別定有明文
    。
四、經查，本件異議人辯稱其係因吃檳榔致未能通過酒精濃度檢
    測，惟查市售檳榔依常情並未添加含酒精之配料，是縱受處
    分人於施測前曾食用檳榔，於受測時測得呼氣酒精濃度，亦
    不能認定即係食用檳榔所造成之結果；再查本件舉發警員所
    使用之呼氣酒精測試器為INTOXIMETERS廠牌、型號RBT IV之
    電化學式呼氣酒精測試器，儀器器號為022229 /089299號，
    於100 年4 月15日經經濟部標準檢驗局檢定合格，並核發呼
    氣酒精測試器檢定合格證書，其有效期限為101 年4 月30日
    ，有內政部警政署國道公路警察局第二警察隊檢送之呼氣酒
    精測試器檢定合格證書1 紙在卷可稽，復核其儀器器號與上
    開酒測值紀錄單所示序號相符，且合格證書已按呼氣酒精測
    試器及分析儀檢定檢查技術規範，詳載呼氣酒精測試器申請
    者、地址、規格、廠牌、型號、器號、檢定日期等事項，足
    見本件執勤警員對受處分人進行酒精濃度測試時所使用之呼
    氣酒精濃度測試器係經定期檢驗合格之儀器，且尚在有效期
    限內，其正確性及準確度應值得信賴。復查，就異議人主張
    警員取締酒後駕車程序不合法一節，異議人矢口否認有喝酒
    ，並稱其於是日凌晨3 時30分許即從桃園駕駛車輛出發，惟
    倘依其所述，自異議人駕駛車輛至警員攔停異議人已逾15分
    鐘，警方依規定不需提供杯水漱口，即可對其實施酒精濃度
    測試，而所謂實施酒精濃度測試前應先確認受測者已飲酒結
    束15分鐘以上或漱口之執行方式，僅係考量避免有飲酒或飲
    用含酒精成分之物品結束未超過15分鐘者，其口腔殘存之酒
    精成分致影響酒測準確度，況異議人提出之「國道公路警察
    局第二警察隊執行取締酒駕勤務勤前教育紀錄」僅為機關內
    部業務處理規定，並非法定程序、要件，與判斷受處分人是
    否違規亦屬無涉，是本件員警舉發異議人酒後駕車並施以酒
    測之程序，並無違誤之處。原處分機關依道路交通管理處罰
    條例第35條第1 項第1 款、第24條第1 項第2 款及違反道路
    交通管理處罰條例統一裁罰基準表規定，裁處受處分人罰鍰
    22,500元，吊扣駕駛12個月，並應參加道路交通安全講習，
    核無違法或不當之處。從而，本件異議為無理由，應予駁回
    。
五、據上論斷，應依道路交通案件處理法第18條，裁定如主文。
中    華    民    國   100    年    10    月    19    日
                      交通法庭法  官  林靜雯
以上正本證明與原本無異。
如不服本裁定應於送達後5日內向本院提出抗告狀。
                              書記官  劉千瑄
中    華    民    國   100    年    10    月    19    日